【裁判字號】    92,裁,921
【裁判日期】    920710
【裁判案由】    俸給
【裁判全文】
最  高  行  政  法  院  裁  定                    九十二年度裁字第九二一號
    抗  告  人  乙○○
    相  對  人  銓敘部
    代  表  人  甲○○
右抗告人因與相對人銓敘部間俸給事件，對於中華民國九十一年七月二十五日臺北高
等行政法院九十年度訴字第五五六五號裁定提起抗告，本院裁定如左︰
    主  文
抗告駁回。
抗告訴訟費用由抗告人負擔。
    理  由
按抗告法院認抗告為不合法或無理由者，應為駁回抗告之裁定，行政訴訟法第二百七
十二條準用民事訴訟法第四百九十二條第一項定有明文。次按「公務人員對於服務機
關或人事主管機關所為之行政處分，認為違法或不當，致損害其權利或利益者，得依
本法提起復審。」、「公務人員不服復審機關所為之復審決定，得收受復審決定之次
日起三十日內，向公務人員保障暨培訓委員會提起再復審。」、「復審、再復審之程
序，除本法另有規定外，準用訴願法之規定。」、「訴願事件有左列各情形之一者，
應為不受理之決定：二、提起訴願逾法定期間或未於訴願法第五十七條所定期間內補
送訴願書者。」分別為公務人員保障法第十八條、第十九條、第二十二條、訴願法第
七十七條第二款所明定。準此，提起再復審逾法定期間者，依公務人員保障法第二十
二條準用訴願法第七十七條第二款規定，應予不受理。查本件抗告人因俸給事件，向
相對人申請俸給重行審定，經相對人以民國（下同）八十九年九月六日八九銓一字第
一九四一二○六號函復略以：「該年資之軍職專長與現任財稅行政職系職務性質不相
近，無法據以依公務人員俸給法施行細則第十五條規定採計敘俸級」等語。抗告人不
服，提起復審，經相對人以九十年一月二十日九十復決字第三一八號復審決定駁回，
並於九十年二月二日送達抗告人，由其母代為收受，此有送達證書附原處分卷可稽。
計其提起再復審之期間，應自九十年二月三日起算，扣除在途期間二日，至同年三月
六日即已屆滿。抗告人遲至九十年三月九日始向公務人員保障暨培訓委員會提起再復
審，有該會加蓋於訴狀上收文戳記所載日期可按，已逾法定不變期間。再復審決定以
其再復審之提起逾法定不變期間，不予受理，自無不合。抗告人復對之提起行政訴訟
，顯非合法。原審法院因而以裁定駁回其訴，核無不合。抗告意旨謂伊固遲誤再復審
期間，但仍應准向行政法院請求救濟云云，指摘原裁定不當，非有理由，應予駁回。
依行政訴訟法第二百七十二條、第一百零四條、民事訴訟法第四百九十二條第一項、
第九十五條、第七十八條，裁定如主文。
中    華    民    國    九十二      年      七        月      十        日
                    最 高 行 政 法 院  第 五 庭
                                審 判 長 法  官      徐  樹  海
                                         法  官      蔡  進  田
                                         法  官      鄭  淑  貞
                                         法  官      林  家  惠
                                         法  官      林  茂  權
右  正  本  證  明  與  原  本  無  異
                                         法院書記官  陳  盛  信
中    華    民    國    九十二      年      七        月      十        日


司法院資訊處製作；財團法人民間司法改革基金會備份。
